臺灣桃園地方法院刑事判決　　　　　　　93年度重訴字第75號
公　訴　人　臺灣桃園地方法院檢察署檢察官
被　　　告　戊○○
　　　　　　　　　　（
選任辯護人　洪士淵律師
上列被告因毒品危害防制條例案件，經檢察官提起公訴（93年度
偵字第14380 號）及移送併辦（93年度偵字第14926 號），本院
判決如下：
    主  文
戊○○共同連續運輸第一級毒品，處無期徒刑。褫奪公權終身。
扣案如附表一所示之第一級毒品海洛因及附著包裝物均沒收銷燬
之，如附表二所示之物品均沒收。犯罪所得財物新臺幣捌拾捌萬
元，沒收之，如全部或一部不能沒收時，以其財產抵償之。
    事  實
一、戊○○與張冬義（綽號阿義，臺灣高等法院審理中）、甲○○（最高法院審理中）、丁○○、丙○○、己○○、乙○○
    （本院另行審理中）及不詳姓名、年籍，分別綽號「叔仔」
    、「枝仔」之成年男子二名（下稱「叔仔」、「枝仔」），
    均明知海洛因係毒品危害防制條例第2 條第2 項第1 款所列
    之第一級毒品，並經行政院公告為甲類第4 款之管制進出口
    物品，不得運輸，亦不得私運進口，戊○○竟基於運輸第一
    級毒品海洛因進入臺灣之概括犯意，夥同上開張冬義等人（
    犯意聯絡情形詳如後述），於下列時間、地點，共同運輸第
    一級毒品海洛因進入臺灣：
  (一)戊○○因「叔仔」要求招攬自泰國運輸第一級毒品海洛因回
    臺之人，於93年3 月底某日，電話聯絡其友甲○○，恰丙○○、丁○○正與甲○○一同在外遊樂，四人遂約於甲○○位
    於臺北縣三峽鎮○○路219 巷19弄7 號住處會談，席間戊○○以提供機票、食、宿及新臺幣（下同）30萬元報酬為條件
    ，邀約甲○○三人自泰國運輸毒品入臺，甲○○三人因貪圖
    暴利，雖可預見其等所運輸之毒品可能為第一級毒品海洛因
    ，仍當場應允之，並基於共同運輸第一級毒品海洛因之不確
    定故意，與戊○○形成犯意聯絡，事後戊○○並交付6 萬元
    予甲○○，作為甲○○、丙○○、丁○○三人本次搭機前往
    泰國之機票費用。迨於同年4 月7 日，甲○○與戊○○同自
    桃園中正國際機場搭乘長榮航空公司BR-067號班機前往泰國
    曼谷機場，同日，另名與戊○○有共同運輸第一級毒品犯意
    聯絡之張冬義，亦自桃園中正國際機場搭乘長榮航空公司
    BR-211號班機前往泰國曼谷機場，三人於曼谷機場會面後，
    一同前往泰國清邁，於同日晚間9 時許在清邁金城飯店，甲○○、張冬義經由戊○○介紹與「叔仔」會晤，並由戊○○
    、「叔仔」安排二人當日投宿於該飯店及隔日前往緬甸運毒
    之事宜。俟翌日（4 月8 日）上午10時許，戊○○、「叔仔
    」、甲○○、張冬義四人通過泰國邊境，進入緬甸境內後，
    戊○○及「叔仔」先安排張冬義、甲○○入住該地某飯店休
    息等候，戊○○、「叔仔」則外出聯絡購買毒品，返回飯店
    後，於同日下午2 時許，戊○○將已裝入洗髮精瓶中之第一
    級毒品海洛因共4 瓶分別交予張冬義、甲○○各2 瓶攜帶返
    回泰國清邁金城飯店。「叔仔」於同年月9 日先行離開清邁
    ，張冬義則於同年月10日攜帶前開2 瓶海洛因返回曼谷，並
    於同年月11日搭乘長榮航空公司BR-212號班機返回臺灣，而
    將2 瓶第一級毒品海洛因（重量純度不詳）運輸入境，未經
    查獲。
  (二)丁○○與丙○○於同年4 月10日自桃園中正國際機場一同搭
    乘長榮航空公司BR-067號班機前往泰國，並於當日傍晚在事
    前約定之清邁金城飯店與戊○○、甲○○會合，翌日（4 月
    11日）上午10時許，四人一同通過泰國邊境，進入緬甸境內
    ，由一名操華語之當地人士駕車搭載至某民宅後，該當地人
    士取出預先準備之4 個空洗髮精瓶，先與戊○○於該宅廁所
    將海洛因磚磨成粉狀，再由丙○○協助，將粉狀海洛因加水
    調和成膏狀，將2 個洗髮精空瓶各置入一個塑膠袋，並將膏
    狀海洛因灌入塑膠袋內，將塑膠袋封口後，再於瓶中倒入部
    分原有洗髮精以為掩飾，剩餘粉狀海洛因，則另以2 個空洗
    髮精瓶包裝後，共盛裝為4 瓶海洛因，由戊○○、甲○○、
    丙○○、丁○○分別攜帶1 瓶離開緬甸，於同日下午4 時許
    回到清邁金城飯店後，甲○○、丙○○、丁○○均將其等所
    攜帶上開海洛因交還戊○○，戊○○要求丙○○前往當地商
    店另行購買2 瓶洗髮精，將其中洗髮精倒出，再將上開2 瓶
    粉狀海洛因倒出加水調成膏狀，以同上方式，將膏狀海洛因
    包裝為4 瓶（即原來盛裝粉狀海洛因之2 個洗髮精瓶及後來
    再購買之2 個洗髮精瓶），加上前揭由緬甸帶回之2 瓶膏狀
    海洛因，共有6 瓶，由戊○○分配給丙○○、丁○○各2 瓶
    （另2 瓶去向不明），甲○○則攜帶事實(一)部分所載之2瓶
    海洛因，於4 月12日一同自清邁機場搭機回曼谷。嗣於4月
    14日，戊○○與甲○○經安排同日搭機返臺，臨行前，戊○○於曼谷機場交付書寫「0000000000」數字之香菸盒1 只予
    甲○○，並告知甲○○：返臺後如在機場見有持記載該數字
    牌之人接機，則可將所攜帶之毒品交付該人，否則戊○○再
    於日後與其聯絡取回毒品等語後，乃於同日12時許，先搭乘
    長榮航空公司BR-212號班機返臺，甲○○則隨後於晚間8 時
    50分許搭乘長榮航空公司BR-068號班機返臺，嗣於同日晚間
    9 時10分許，由法務部調查局人員會同財政部臺北關稅局人
    員於甲○○通關時查察其所攜帶隨身行李時，發覺藏放海洛
    因之洗髮精2 瓶而查知上情，並扣得如附表一編號、附表
    二編號所示之物。丙○○、丁○○則分別於同年月15、
    16 日 ，各攜帶2 瓶膏狀海洛因（重量純度不詳）自曼谷搭
    機返臺，而運輸第一級毒品海洛因入境，未經查獲。丙○○
    回台後隨即以電話聯絡戊○○，並前往臺北縣三峽鎮「聖友
    網咖」將海洛因交付戊○○，戊○○則自約定之30萬元報酬
    中扣除5 萬元介紹費後，分別於同年月17、18日，在「聖友
    網咖」及三峽鎮○○路介壽國小附近，交付丙○○10萬及15
    萬元；丁○○返臺後，亦以電話聯絡戊○○前往丁○○位在
    臺北縣三峽鎮○○路18號7 樓之7 住處樓下，交付其所夾帶
    之2瓶 海洛因，戊○○則於數日後自約定之30萬元報酬中扣
    除5萬 元介紹費，在丁○○上開住處樓下交付丁○○25萬元
    。戊○○再將上開取得之海洛因轉交「叔仔」，換取7 萬元
    之報酬。
  (三)戊○○因「枝仔」要求招攬自泰國運輸毒品回臺之人，於93
    年5 月底，復基於同上運輸第一級毒品之概括犯意，分別邀
    約與其有犯意聯絡之丁○○、乙○○一同前往泰國運輸毒品
    ，丁○○則以免費招待食宿及有機會幫忙帶東西回臺灣賺錢
    等誘因吸引己○○同往。己○○、丁○○乃於93年6 月4 日
    上午9 時30分許，先搭乘中華航空公司CI-693班機前往泰國
    曼谷，入住事先約定之飯店等候，戊○○、乙○○則於翌日
    （6 月5 日）搭乘長榮航空公司BR-067號班機前往曼谷，並
    至飯店與己○○、丁○○會合，迨於6 月7 日晚間，四人搭
    機前往清邁，投宿於金城飯店，6 月8 日再通過泰緬邊境，
    入住於緬甸之九星旅館，戊○○將己○○、丁○○、乙○○
    安排於同一房間休息後，自行離開旅館接洽毒品運輸之事宜
    。直至當日下午，戊○○取回1 塊海洛因磚及4 包粉狀海洛
    因，己○○經戊○○告知要運輸海洛因回臺時雖有遲疑，然
    經丁○○勸說此行食、宿、機票費用均為戊○○所支出，且
    如運輸成功將有豐厚報酬，可解決經濟問題等語，便應允之
    ，而與戊○○、丁○○、乙○○形成運輸第一級毒品海洛因
    之犯意聯絡，戊○○遂與丁○○、己○○、乙○○共同將該
    海洛因磚切割成10小塊圓柱體，分別以一層玻璃紙、一層保
    險套、再一層玻璃紙、再套上2 個保險套之方式包裝完成，
    由己○○吞入腹中6 塊、乙○○塞入肛門4 塊，粉狀海洛因
    則以前次運輸之方式包裝於丁○○、己○○、乙○○事先準
    備之洗髮精瓶內，共裝成5 瓶，由丁○○、己○○、乙○○
    分別攜帶2 瓶、2 瓶、1 瓶，分配完成後，四人隨即通過泰
    緬邊境回到泰國清邁金城飯店，丁○○於途中並告知己○○
    ，此行運輸海洛因若成功，可得20萬元報酬，四人旋於同日
    晚間返回泰國曼谷之飯店。翌日（6 月9 日），戊○○搭乘
    長榮航空公司BR-212號班機返臺，乙○○則搭乘同航空公司
    BR-068號班機，並運輸第一級毒品海洛因1 瓶及4 小塊（重
    量純度不詳）返臺，未經查獲。己○○隨後於同日下午自泰
    國搭乘中華航空公司CI-696號班機，運輸上開2 瓶及6 塊海
    洛因返回桃園中正國際機場時，經檢察官指揮行政院海岸巡
    防署海洋巡防總局第四海巡隊，通報財政部臺北關稅局，於
    同日晚間10時40分許，當場自通關之己○○所攜帶行李箱內
    ，查獲其所藏放之膏狀海洛因2 瓶，並經檢察官簽發鑑定許
    可書，將己○○帶往桃園縣敏盛醫院大園分院急診室拍攝Ｘ
    光片，證實其體內確有異物後，命其排放所吞入腹中之6 塊
    海洛因，因而扣得如附表一編號、附表二編號所示
    之物。而戊○○知悉己○○遭查獲後，另以電話通知丁○○
    ，丁○○為恐東窗事發，遂將所欲運輸之海洛因丟棄於泰國
    某路旁，並於同年月14日搭機返臺。戊○○於向乙○○取得
    所運輸回臺之前揭1 瓶及4 小塊海洛因後，交付8 萬元報酬
    予乙○○，並將該海洛因交給「枝仔」，換得7 萬元之報酬
    。
二、案經臺灣桃園地方法院檢察署檢察官自動簽分偵查起訴暨移
    送併案審理。
    理  由
一、訊據被告戊○○對於上開犯罪事實大致坦承不諱，惟辯稱：
    伊僅係媒介運輸毒品，應為幫助犯，且伊不知所運輸之毒品
    為海洛因，又張冬義僅攜帶1 瓶海洛因回臺灣，伊與丁○○
    、丙○○到緬甸時只做了3 瓶，加上張冬義未帶走的1 瓶，
    共4 瓶，分給丁○○、丙○○各2 瓶，並沒有另外2 瓶云云
    。經查：
  (一)前開犯罪事實，業據證人甲○○於本院審理中（見本院94年
    3 月17日審判筆錄）、證人己○○於本院審理及偵查中（見
    本院同上審判筆錄及臺灣桃園地方法院檢察署《下稱桃園地
    檢署》93年度偵字第9027號影卷《下稱9027號卷》第60、61
    、68至70頁）、證人丁○○、丙○○於本院93年度重訴字第
    67號案件（下稱另案）訊問時（見另案94年1 月7 日訊問筆
    錄）供述明確，並有被告、甲○○、丁○○、丙○○之旅客
    入出境紀錄查詢資料（見桃園地檢署93年度偵字第14380 號
    卷第9 頁、桃園地檢署93年度偵字第6278號卷《下稱6278號
    卷》第15、16頁、桃園地檢署93年度偵字第14926 號卷第43
    、105 頁）、乙○○、己○○、張冬義入出境查詢結果（見
    9027號卷第77、79頁及本院卷）、甲○○、己○○被查獲時
    之現場照片、臺灣高雄地方法院檢察署鑑定許可書（見9027
    號卷第50頁）等件在卷足憑，且有如附表一、二之物扣案可
    稽，又本件扣案如附表一所示之毒品，經法務部調查局鑑定
    均含有第一級毒品海洛因成分，有該局鑑定通知書3 件附卷
    為證（見6278號卷第42、43頁、9027號卷第75-1頁）。
  (二)被告雖辯稱：其僅為幫助犯云云，然被告於本件運輸毒品之
    犯罪過程中，不僅事前負責招攬運輸毒品之人員、為該等人
    員安排出國機票、食宿等事宜，並親自帶領運毒人員前往泰
    國、緬甸取得毒品、示範包裝毒品、分配運毒之方式及數量
    ，甚至於毒品成功運送回臺後，尚由其向運毒人員取回毒品
    ，交付報酬等情節，已如前述，且為被告所不否認，被告之
    行為顯已該當運輸毒品罪之構成要件，而非僅基於幫助他人
    犯罪之意思實施構成要件以外之行為，不能以幫助犯論之，
    被告以此置辯，圖邀寬典，洵非可採。
  (三)被告次辯稱：伊不知所運輸之毒品為海洛因云云，然據證人
    己○○於偵查中及檢察官聲請羈押，經本院訊問時均供稱：
    戊○○回九星旅館時，有拿一袋一袋物品，伊問戊○○是何
    物，戊○○說是海洛因；伊在戊○○要求吞下毒品時，就已
    經知道是海洛因等語明確（見9027號卷第69頁及桃園地檢署
    93年度偵字第327 號影卷第10頁），足見被告明知所運輸之
    毒品為海洛因無疑，況被告於本件運輸毒品犯罪過程中，均
    擔任招攬人員、行程控管、金錢支配等高階管理工作，雖毋
    庸親自攜帶毒品闖關，承擔風險較低，仍可獲得高額報酬，
    被告於毒品犯罪集團中顯然地位不低，對於犯罪行為之內涵
    自應有相當程度了解，且其若對於運輸之物毫無所悉，又如
    何對其招攬運輸之對象說明風險及運輸過程中應注意之事項
    ？堪認被告此部份所辯，顯與常情有違，並非可採。
  (四)被告又辯稱：張冬義雖自緬甸攜帶2 瓶海洛因回泰國，但僅
    運輸1 瓶回臺灣，伊事後與丁○○、丙○○再到緬甸時只做
    了3 瓶，加上張冬義未帶走的1 瓶，共4 瓶，分給丁○○、
    丙○○各2 瓶，並沒有其他2 瓶云云。然查：張冬義既於4
    月8 日由緬甸攜帶2 瓶海洛因回泰國，自應儘速運輸回臺，
    被告明知下批運毒人員丁○○、丙○○、甲○○要於4 月14
    、15日才返台，被告實無由同意長時間留置1 瓶海洛因於其
    身邊，憑添為警查獲之風險，被告辯稱：張冬義只運輸1 瓶
    海洛因回臺云云，已值推敲；又該次前往緬甸（即事實(二)部
    分），先於民宅包裝4 瓶海洛因（含2 瓶膏狀、2 瓶粉狀）
    ，回清邁金城飯店後，再將2 瓶粉狀海洛因加水調合成膏狀
    ，裝入4 個洗髮精瓶中，故共有6 瓶膏狀海洛因等情，業據
    證人丙○○於另案訊問時供述綦詳（見另案94年1 月7 日訊
    問筆錄），與證人甲○○於本院審理時證述：伊與丙○○、
    丁○○自緬甸取得毒品回金城飯店後，伊將所拿的一瓶毒品
    交還丙○○，因為還要再加水等語相符（見本院同上審判筆
    錄），被告亦自承：該次去緬甸因為過邊境有時間限制，有
    2 瓶是粉的來不及分裝，確實有帶回金城飯店再摻水分裝等
    語（見本院同上審判筆錄），又衡諸粉狀海洛因摻水為膏狀
    後，體積必然增加，2 瓶粉狀海洛因摻水後不可能仍為2 瓶
    ，該次自緬甸運至泰國之海洛因，嗣後確係分裝為6 瓶無訛
    ，被告此部份所辯，顯為自圓其說臨訟杜撰之詞，自難憑採
    。至於此6 瓶海洛因僅由丁○○、丙○○運送回臺4 瓶，已
    如前述，另外2 瓶尚無確據可認定業經運送來臺，難認與本
    件犯罪有關，爰不深究其去向，附此敘明。
  (五)綜上論述，本件事證明確，被告所辯均非可採，被告共同連
    續運輸第一級毒品海洛因之犯行堪以認定。
二、論罪科刑部份
  (一)按海洛因係毒品危害防制條例第2 條第2 項第1 款規定之第
    一級毒品，且係行政院依懲治走私條例第2 條第4 項公告之
    「管制物品項目及其數額」甲項第4 款所列之管制進出口物
    品。核被告所為，係犯毒品危害防制條例第4 條第1項 之運
    輸第一級毒品罪及懲治走私條例第2 條第1 項之私運管制物
    品進口罪。其持有海洛因之低度行為，為運輸之高度行為所
    吸收，不另論罪。又被告本件第一次運輸毒品，係與「叔仔
    」、張冬義、甲○○、丁○○、丙○○等人有犯意聯絡、行
    為分擔，應論以共同正犯；被告第二次運輸毒品係與「枝仔
    」、丁○○、己○○、乙○○等人有犯意聯絡、行為分擔，
    均為共同正犯。被告一行為同時觸犯上開二罪名，為想像競
    合犯，應從一重之運輸第一級毒品罪處斷。被告先後二次運
    輸第一級毒品之行為，時間緊接，方法相同，觸犯構成要件
    相同之罪，顯係基於概括犯意為之，為連續犯，應依刑法第
    56 條 之規定論以一罪，惟因運輸第一級毒品罪之法定本刑
    為死刑、無期徒刑之部分依法不得加重其刑，故僅就得併科
    罰金刑之部分加重其刑。本件事實(一)及事實(三)部分雖未據起
    訴，然因與起訴部分有連續犯之裁判上一罪關係，為起訴效
    力所及，本院自得予以審究。
  (二)辯護人以：被告係單親家庭，養育兒女，經濟困難，始鋌而
    走險，並提出戶口名簿、信用卡消費對帳單、銀行催告函等
    件為證請求酌減其刑云云，然審諸辯護人所提出之資力證明
    均為93年9 月以後之資料，不能證明被告於93年4 月及6 月
    之經濟情形，且家境清寒者所在多有，絕大多數人仍然奉公
    守法、自力更生，被告自不能以此作為連續犯罪、獲取暴利
    之藉口，況被告犯罪情節極為重大，因其犯罪所生之危害更
    難以估計，於客觀上尚不足以引起一般之同情，難認有何情
    堪憫恕之處，本院自難依刑法第59條酌減其刑，併予敘明。
    爰審酌被告明知毒品犯罪嚴重危害社會治安，竟貪圖暴利先
    後招攬多人運輸第一級毒品海洛因入境，惡性可謂重大，且
    被告所運輸之毒品數量龐大，純度亦高，甚至有部分未經查
    獲業已流入市面，對於社會治安及國人身心健康均造成嚴重
    威脅，未來因查緝此部份海洛因毒品所衍生之種種犯罪行為
    ，需耗費社會成本難以數計，惟念其犯後大致坦承犯行，態
    度尚稱良好等一切情狀，量處如主文所示之刑，併依法宣告
    褫奪公權終身。
三、沒收部分
  (一)扣案如附表一所示之物，為毒品危害防制條例第2 條第2 項
    第1 款所列之第一級毒品及其所直接附著之包裝物，包裝物
    因與其上所附之毒品殘渣無法分離，均應依同條例第18條第
    1 項前段之規定宣告沒收銷燬之。又扣案如附表二編號
    之洗髮精瓶，分別為共犯「叔仔」及己○○所準備，附表二
    編號之玻璃紙及保險套則為緬甸當地毒梟所交付及被告
    戊○○於當地便利商店所購買，均係作為毒品外包裝，用以
    防止毒品潮濕、溢漏，俾利運輸毒品犯罪所用之物品，已據
    被告供明在卷，且經扣案，即無全部或一部不能沒收之情形
    ，爰均依同條例第19條第1 項前段之規定宣告沒收。又附表
    二編號所示記載「0000000000」數字之香菸盒1 只，係被
    告交付予甲○○供作以記憶、辨識前來與其接洽之人所用一
    節，迭經甲○○於警詢、偵查供述明確，為被告所有，且係
    供本件運輸毒品所用之物，仍應依毒品危害防制條例第19條
    第1 項前段之規定諭知沒收。至於共犯張冬義、丙○○、丁○○、乙○○等人所運輸入境未經查獲之第一級毒品海洛因
    （重量、純度均不詳），業經此部分共犯交付被告後轉交「
    叔仔」、「枝仔」，已如前述，且自運輸入境後迄今已逾一
    年或近一年之時間，衡情早經「叔仔」、「枝仔」轉售或轉
    讓予他人施用完畢，顯已滅失，自無庸再予宣告沒收。
  (二)按共同正犯，應對犯罪之全部事實負責，原判決既認上訴人
    等為共同正犯，則就所得財物應合併計算，全部追繳沒收，
    方為適法，最高法院64年度臺上字第2613號判例意旨參照。
    經查：前述93年4 月間運輸第一級毒品之共犯包括被告、「
    叔仔」、張冬義、丁○○、丙○○、甲○○等人，丁○○、
    丙○○因本次犯罪所得報酬為每人25萬元，另甲○○收受被
    告交付之6 萬元，用以購買甲○○、丁○○、丙○○之機票
    等相關費用，亦屬三人因本次犯罪所得之財物，共計56萬元
    ，至甲○○與被告事前約定之30萬元報酬，因其本次運輸海
    洛因入境時，即為警查獲，尚未實際取得，故不能認為係其
    犯罪所得，而被告本身除自「叔仔」取得7 萬元報酬外，尚
    向丁○○、丙○○各取得5 萬元之介紹費，故被告及共犯本
    次運輸毒品犯罪所得財物共計73萬元。前述93年6 月間運輸
    第一級毒品之共犯包括被告、「枝仔」、丁○○、己○○、
    乙○○等人，乙○○自被告取得報酬8 萬元，丁○○因未攜
    帶毒品入境，己○○因入境後即遭查獲，均未取得報酬，被
    告本身則自「枝仔」取得7 萬元報酬，故被告及共犯本次運
    輸毒品犯罪所得財物共計15萬元。綜上，被告本件連續二次
    運輸毒品之犯罪所得共計88萬元，雖均未扣案，仍應依毒品
    危害防制條例第19條第1 項之規定，予以宣告沒收，如全部
    或一部不能沒收時，以其財產抵償之。
據上論斷，應依刑事訴訟法第299 條第1 項前段，毒品危害防制
條例第4 條第1 項、第18條第1 項前段、第19條第1 項，懲治走
私條例第2 條第1 項、第11條，刑法第11條、第28條、第56 條
、第55條、第37條第1 項，判決如主文。
本案經檢察官徐則賢到庭執行職務。
中　　華　　民　　國　　94　　年　　5 　　月　　12　　日
                  臺灣桃園地方法院刑事第8庭
                        審判長法  官  曾家貽
                              法  官  吳為平
                              法  官  袁雪華
上正本證明與原本無異。
如不服本判決，應於判決送達後10日內向本院提出上訴狀（應附
繕本），上訴於臺灣高等法院。
                              書記官  邱仲騏
中　　華　　民　　國　　94　　年　　5 　　月　　12　　日
附錄本案論罪科刑之法條：
毒品危害防制條例第4條第1項：
製造、運輸、販賣第一級毒品者，處死刑或無期徒刑；處無期徒
刑者，得併科新臺幣 1 千萬元以下罰金。
毒品危害防制條例第18條第1項
查獲之第一、二級毒品及專供製造或施用第一、二級毒品之器具
，不問屬於犯人與否，均沒收銷燬之；查獲之第三、四級毒品及
製造或施用毒品之器具，無正當理由而擅自持有者，均沒入銷燬
之。但合於醫藥、研究或訓練之用者，得不予銷燬。
毒品危害防制條例第19條第1項：
犯第 4 條至第 9 條、第 12 條、第 13 條或第 14 條第 1 項、
第2 項之罪者，其供犯罪所用或因犯罪所得之財物，均沒收之，
如全部或一部不能沒收時，追徵其價額或以其財產抵償之。
懲治走私條例第2條第1項：
私運管制物品進口、出口逾公告數額者，處 7 年以下有期徒刑，
得併科新臺幣 3 百萬元以下罰金。
懲治走私條例第11條
走私行為之處罰，海關緝私條例及本條例無規定者，適用刑法或
其他有關法律。
附表一
┌──┬────┬────┬────┬─────────┬─────┐
│編號│查獲日期│攜帶人  │數量    │重量及純度        │附著包裝物│
├──┼────┼────┼────┼─────────┼─────┤
│一  │93.4.14 │甲○○  │2 包（外│淨重293.04公克    │塑膠袋1個 │
│    │        │        │以塑膠袋│純度48.26%        │          │
│    │        │        │、洗髮精│                  │          │
│    │        │        │瓶包裝）├─────────┼─────┤
│    │        │        │        │淨重284.15公克    │塑膠袋1個 │
│    │        │        │        │純度50.98%        │          │
├──┼────┼────┼────┼─────────┼─────┤
│二  │93.6.9  │己○○  │2 包（外│合計淨重914.64公克│塑膠袋2個 │
│    │        │        │以塑膠袋│純度33.6%         │          │
│    │        │        │、洗髮精│                  │          │
│    │        │        │瓶包裝）│                  │          │
│    │        │        ├────┼─────────┼─────┤
│    │        │        │6 包（外│合計淨重168.3公克 │玻璃紙6枚 │
│    │        │        │以玻璃紙│純度58.61%        │          │
│    │        │        │、保險套│                  │          │
│    │        │        │包裝）  │                  │          │
└──┴────┴────┴────┴─────────┴─────┘
附表二
  甲○○被查獲洗髮精空瓶2個
  香菸空盒1個
  己○○被查獲洗髮精空瓶2個
  第二層玻璃紙6枚
  保險套18枚
